---
title: "Time Series Analysis and Streaming Data Management "
author: "Giacomo De Gobbi-860913"
date: "05/20/2021"
output: html_document
---
```{r global-options, include=FALSE}
knitr::opts_chunk$set(results ="hide")
```

# Introduzione
## Preprocessing

```{r setup, include=FALSE}
knitr::opts_chunk$set(echo = TRUE)
library(ggplot2)
library(forecast)
library(tidyr)
library(dplyr)
library(xts)
library(readr)
library(lubridate)
library(Metrics)
library(gridExtra)
library(KFAS)
library(ggpubr)
library(ggfortify)
library(scales)
library(pander)
library(urca)
library(keras)
set.seed(12345)
```

```{r}
dt <- read.csv2(file="/Users/Giacomo/Desktop/DATA-SCIENCE/Time Series/TrainingSet.csv")
```

```{r}
ggAcfPacf <- function(x, lag.max = 40) {
    ACF <- ggAcf(x, lag.max)
    PACF <- ggPacf(x, lag.max)
    grid.arrange(ACF, PACF, ncol=2)
}

prevs_plot <- function(y_real, y_pred) {
    y_real <- as.numeric(ts(y_real))
    y_pred <- as.numeric(y_pred)
    indice <- 1:length(y_real)
    df <- data.frame(y_pred, y_real, indice)
    colnames(df) <- c("predicted", "real", "index")
    df_2 <- df %>% select(index, predicted, real) %>%
              gather(key = "series", value = "value", -index)
    ggplot(df_2, aes(x = index, y = value, col = series)) + geom_line()
}


plot_future <- function(y_true, y_pred) {
  y_true <- as.vector(y_true)
  y_pred <- as.vector(y_pred)
  
  label1 <- rep("serie storica", length(y_true))
  label2 <- rep("pevisione", length(y_pred))
  
  junk_1 <- cbind(y_true, label1)
  junk_2 <- cbind(y_pred, label2)
  df <- rbind(junk_1, junk_2)
  colnames(df) <- c("valore", "serie")
  df <- as.data.frame(df)
  df$valore <-  exp(as.numeric(as.character(df$valore)))

  plot <- ggplot(df, aes(x = 1:nrow(df), y = valore, color = serie)) + geom_line() + xlab("data")
  return(plot)
}
```
## Missing values
### 31 Maggio 2020
```{r}
value1 <- dt  %>% filter(DATA == "2020-05-30")
value2 <- dt  %>% filter(DATA == "2020-06-01")

valori <- (value1$VALORE + value2$VALORE) / 2

day <- rep("2020-05-31", 24)
hour <- seq(1, 24, by = 1)
dati_31 <- as.data.frame(cbind(day, hour, valori))

dati_31$day <- as.Date(dati_31$day)
dati_31$hour <- as.integer(dati_31$hour)
dati_31$valori <- valori
colnames(dati_31) <- c("DATA", "Ora", "VALORE")

dt$DATA <- as.Date(dt$DATA)

new <- rbind(dt, dati_31)

new <- new[order(new$DATA, new$Ora),]
```
### Ora legale
```{r}
count_by_day <- dt %>% group_by(DATA) %>% dplyr::summarise(value_counts = n())
pander(count_by_day %>% filter(value_counts != 24), caption = "Giorni con meno di 24 ore")
```

```{r}
value1 <- dt  %>% filter(DATA == "2019-03-31" & Ora == 2)
value2 <- dt  %>% filter(DATA == "2020-03-29" & Ora == 2)

DATA <- c("2019-03-31", "2020-03-29")
Ora <- c(3, 3)
VALORE <- c(value1$VALORE, value2$VALORE)

dt_ora_leg = data.frame(DATA, Ora, 
                        VALORE)

dt_ora_leg$DATA <- as.Date(dt_ora_leg$DATA)
dt_ora_leg$Ora <- as.integer(dt_ora_leg$Ora)
dt_ora_leg$VALORE <- as.numeric(dt_ora_leg$VALORE)

new_data <- rbind(new, dt_ora_leg)

new_data <- new_data[order(new_data$DATA, new_data$Ora),]
```
## Esplorazione della serie storica
```{r}
mean_day <- tapply(new_data$VALORE, new_data$DATA, FUN=mean)
std_day <- tapply(new_data$VALORE, new_data$DATA, FUN=sd)
corr <- cor(mean_day, std_day)
tmp_df <- data.frame(mean_day, std_day)

ggplot(tmp_df, aes(x = mean_day, y = std_day)) + geom_point() + 
             geom_smooth(method=lm, se=FALSE, linetype="dashed",
             color="darkred") + stat_cor(method = "pearson",
              label.x = 3e+06, label.y = 1750000)
```

```{r}
y <- xts(new_data$VALORE, new_data$DATA, frequency = 24)
y <- log(y)
autoplot(y) + ggtitle("serie storica") + xlab("data") + ylab("log(valore)")
```
## Dataset Split
```{r}
n <- length(y)
y_train <- y[1:14040]
y_val <- y[14041:length(y)]
```

```{r}
train <- data.frame(cbind(1:length(y_train), as.numeric(y_train), rep("training set", length(y_train))))
colnames(train) <- c("indice", "valore", "serie")

validation <- data.frame(cbind(14041:length(y), as.numeric(y_val), 
                               rep("validation set", length(y_val))))
colnames(validation) <- c("indice", "valore", "serie")

df_plot <- as.data.frame(rbind(train, validation))

df_plot$indice <- as.integer(as.character(df_plot$indice))
df_plot$valore <- as.numeric(as.character(df_plot$valore))

ggplot(df_plot, aes(x = indice, y = valore, col = serie)) + geom_line() + ylab("log(valore)")
```
# Arima
### Controllo della stazionarietà
```{r}
ggAcfPacf(as.vector(y_train), 92)
```

```{r}
dy <- diff(y_train, 24)

autoplot(dy) + ggtitle("serie storica differenziata")
```

```{r}
summary(ur.df(dy[!is.na(dy)], "drift", 10, "AIC")) 
```
## Modello 1
```{r}
mod1_arima <- Arima(as.vector(y_train), order = c(0, 0, 0), 
                    seasonal = list(order = c(0, 1, 0), 
                    period = 24),
                    include.constant = TRUE)

ggAcfPacf(mod1_arima$residuals, 96)
```

```{r}
mod2_arima <- Arima(as.vector(y_train), order = c(3, 0, 0), 
                    seasonal = list(order = c(0, 1, 2), period = 24),
              include.constant = TRUE)
```

```{r}
prevs1_arima <- forecast(mod2_arima, h = length(y_val))
y_pred1_arima <- prevs1_arima$mean

plot1_arima <- prevs_plot(exp(as.vector(y_val)), exp(as.vector(y_pred1_arima)))

plot2 <- grid.arrange(ggAcfPacf(mod2_arima$residuals, 400), plot1_arima, ncol = 1, nrow = 2)
```
## Modello 2 (sinusoidi)
```{r}
tempo <- 1:nrow(y_train)

vj <- 1:10
freq <- outer(tempo , vj) * 2 * pi/(24 * 365.25)

X_annua <- cbind(cos(freq), sin(freq))
colnames(X_annua) <- cbind(paste0("cos", vj), paste0("sin", vj))
```

```{r}
mod3_arima <- Arima(as.vector(y_train), order = c(3, 0, 0), 
                    seasonal = list(order = c(0, 1, 2), period = 24),
                    xreg = X_annua, include.constant = TRUE)
```

```{r}
tempo <- 1:nrow(y_val)

vj <- 1:10
freq_val <- outer(tempo , vj) * 2 * pi/(24 * 365.25)

X_annua_val <- cbind(cos(freq_val), sin(freq_val))
colnames(X_annua_val) <- cbind(paste0("cos", vj), paste0("sin", vj))
```

```{r}
prevs2_arima <- forecast(mod3_arima, h = length(y_val), x = X_annua_val)
y_pred2_arima <- prevs2_arima$mean

plot2_arima <- prevs_plot(as.vector(y_val), as.vector(y_pred2_arima))

grid.arrange(ggAcfPacf(mod3_arima$residuals, 400), plot2_arima, ncol = 1, nrow = 2)
```
## Modello 3 (sinusoidi + dummies)
```{r}
## funzione che estrae il giorno
weekends <- function(x) {
    day <- weekdays(as.Date(x))
    if(day == "sabato" || day == "domenica") {
      return(1)
    }
    else {
      return(0)
    }
}

natale <- function(x) {
  if(x == "2018-12-25" || x == "2019-12-25" || x == "2020-12-25") {
    return(1)
  }
  else {
    return(0)
  }
}

st.stefano <- function(x) {
    if(x == "2018-12-26" || x == "2019-12-26" || x == "2020-12-26") {
    return(1)
  }
  else {
    return(0)
  }
}

ferragosto <- function(x) {
  if(x == "2018-08-15" || x == "2019-08-15" || x == "2020-08-15") {
    return(1)
  }
  else {
    return(0)
  }
}

primo.geannio <- function(x) {
    if(x == "2018-01-01" || x == "2019-01-01" || x == "2020-01-01") {
    return(1)
  }
  else {
    return(0)
  }
}

pasqua <- function(x) {
      if(x == "2018-04-01" || x == "2019-04-21" || x == "2020-04-12") {
    return(1)
  }
  else {
    return(0)
  }
}

lunedi.angelo <- function(x) {
      if(x == "2018-04-02" || x == "2019-04-22" || x == "2020-04-13") {
    return(1)
  }
  else {
    return(0)
  }
}
```

```{r}
dummy_weekend <- sapply(new_data$DATA, weekends)
dummy_natale <- sapply(new_data$DATA, natale)
dummy_st.stefano <- sapply(new_data$DATA, st.stefano)
dummy_ferragosto <- sapply(new_data$DATA, ferragosto)
dummy_1gennaio <- sapply(new_data$DATA, primo.geannio)
dummy_pasqua <- sapply(new_data$DATA, pasqua)
dummy_lunedi.angelo <- sapply(new_data$DATA, lunedi.angelo)
```

```{r}
dummies <- as.matrix(cbind(dummy_weekend, dummy_natale, 
                           dummy_st.stefano, dummy_ferragosto, 
                           dummy_1gennaio, dummy_pasqua, dummy_lunedi.angelo))
colnames(dummies) <- c("weekend", "natale", "st.stefano", "ferragosto", "1gennaio", 
                       "pasqua", "lunedi.angelo")
```

```{r}
regressori_esogeni <- as.matrix(cbind(X_annua, dummies[1:length(y_train), ]))
```

```{r}
mod4_arima <- Arima(as.vector(y_train), order = c(3, 0, 0), 
                    seasonal = list(order = c(0, 1, 2), period = 24),
                    xreg = regressori_esogeni, include.constant = TRUE)

```

```{r}
regressori_esogeni_val <- as.matrix(cbind(X_annua_val, dummies[14041:length(y), ]))

prevs3_arima <- forecast(mod4_arima, h = length(y_val), x = regressori_esogeni_val)
y_pred3_arima <- prevs3_arima$mean

plot3_arima <- prevs_plot(as.vector(exp(y_val)), exp(as.vector(y_pred3_arima)))

grid.arrange(ggAcfPacf(mod4_arima$residuals, 400), plot3_arima, ncol = 1, nrow = 2)
```

```{r}
mae_arima_3 <- mae(exp(as.vector(y_val)), exp(as.vector(y_pred3_arima)))
mae_arima_2 <- mae(exp(as.vector(y_val)), exp(as.vector(y_pred2_arima)))
mae_arima_1 <- mae(exp(as.vector(y_val)), exp(as.vector(y_pred1_arima)))

perf_arimas <- data.frame(
                         "modello" = c("arima 1", "arima 2 (sinusoidi)", 
                                       "arima 3 (sinusoidi + festività)"),
                         "MAE" = c(mae_arima_1, mae_arima_2, mae_arima_3))

pander(perf_arimas)
```
# UCM

## Modello 1 (Random Walk)

#Random walk (dummies + armoniche)

```{r}
ucm_mod1 <- SSModel(as.vector(y_train) ~ SSMtrend(1, NA) +
                  SSMseasonal(24, NA, sea.type = "dummy") +
                   SSMseasonal(8760, NA, sea.type = "trig", harmonics = 1:10),
                H = NA)
```

```{r}
vary <- var(as.vector(y_train))
ucm_mod1$P1inf <- ucm_mod1$P1inf * 0
ucm_mod1$a1[1] <- mean(as.vector(y_train))
diag(ucm_mod1$P1) <- vary


#valori inziali delle varianze
init1 <- as.numeric(4)

init1[1] <- log(vary/1e+12)  # Level
init1[2] <- log(vary/1e+13)   # Seasonal dummy
init1[3] <- log(vary/1e+13)    # Seasonal trig
init1[4] <- log(vary/1e+11)   # Obs error
```

```{r}
updt1 <- function(pars, model) {
  model$Q[1,1,1] <- exp(pars[1])
  model$Q[2,2,1] <- exp(pars[2])
  diag(model$Q[3:(2 + 2*10), 3:(2 + 2*10), 1]) <- exp(pars[3])
  model$H[1, 1, 1] <- exp(pars[4])
  model
}
```

```{r}
ucm_fit_1 <-  fitSSM(ucm_mod1, init1, updt1)
ucm_fit_1$optim.out$convergence
```

```{r}
data <- c(rep(NA, length(y_val)))
temp_mod <- SSModel(data ~ SSMtrend(1, ucm_fit_1$model$Q[1,1,1]) +
                      SSMseasonal(24, ucm_fit_1$model$Q[2,2,1], "dummy") +
                    SSMseasonal(24*365, ucm_fit_1$model$Q[3, 3, 1], "trig",
                              harmonics = 1:10),
                    H = ucm_fit_1$model$H)

ucm_pred_1 <- predict(ucm_fit_1$model, newdata=temp_mod)[1:length(y_val)]

ucm_plot1 <- prevs_plot(exp(as.numeric(y_val)), exp(ucm_pred_1)) + ggtitle("Random Walk dummies + armoniche")

mae_ucm_mod1 <- mae(as.vector(exp(y_val)), as.vector(exp(ucm_pred_1)))
```
## Random Walk (solo armoniche)
```{r}
ucm_mod2 <- SSModel(as.vector(y_train) ~ SSMtrend(1, NA) +
                  SSMseasonal(24, NA, sea.type = "trig", harmonics = 1:4) +
                   SSMseasonal(8760, NA, sea.type = "trig", harmonics = 1:10),
                H = NA)
```

```{r}
vary <- var(as.vector(y_train))
ucm_mod2$P1inf <- ucm_mod2$P1inf * 0
ucm_mod2$a1[1] <- mean(as.vector(y_train))
diag(ucm_mod2$P1) <- vary


#valori inziali delle varianze
init2 <- as.numeric(4)

init2[1] <- log(vary/1e+12)  # Level
init2[2] <- log(vary/1e+13)   # Seasonal trig
init2[3] <- log(vary/1e+13)    # Seasonal trig
init2[4] <- log(vary/1e+11)   # Obs error
```

```{r}
updt2 <- function(pars, model) {
  model$Q[1,1,1] <- exp(pars[1])
  diag(model$Q[2:(1 + 2*4), 2:(1 + 2*4), 1]) <- exp(pars[2])
  diag(model$Q[10:(9 + 2*10), 10:(9 + 2*10), 1]) <- exp(pars[3])
  model$H[1, 1, 1] <- exp(pars[4])
  model
}
```

```{r}
ucm_fit_2 <-  fitSSM(ucm_mod2, init2, updt2)
ucm_fit_2$optim.out$convergence
```

```{r}
data <- c(rep(NA, length(y_val)))
temp_mod2 <- SSModel(data ~ SSMtrend(1, ucm_fit_2$model$Q[1,1,1]) +
                      SSMseasonal(24, ucm_fit_2$model$Q[2,2,1], "trig", harmonics = 1:4) +
                    SSMseasonal(24*365, ucm_fit_2$model$Q[10, 10, 1], "trig",
                              harmonics = 1:10),
                    H = ucm_fit_2$model$H)

ucm_pred_2 <- predict(ucm_fit_2$model, newdata=temp_mod2)[1:length(y_val)]

ucm_plot_2 <- prevs_plot(exp(as.numeric(y_val)), exp(ucm_pred_2)) + ggtitle("Random Walk solo armoniche")

mae_ucm_mod2 <- mae(as.vector(exp(y_val)), as.vector(exp(ucm_pred_2)))
```
## Modello 2 (Integrated Random Walk)

### Integrated random walk (dummies + armoniche)
```{r}
ucm_mod3<- SSModel(as.vector(y_train) ~ SSMtrend(2, list(0, NA)) +
                  SSMseasonal(24, NA, sea.type = "dummy") +
                   SSMseasonal(8760, NA, sea.type = "trig", harmonics = 1:10),
                H = NA)
```

```{r}
vary <- var(as.vector(y_train))
ucm_mod3$P1inf <- ucm_mod3$P1inf * 0
ucm_mod3$a1[1] <- mean(as.vector(y_train))
diag(ucm_mod3$P1) <- vary


#valori inziali delle varianze
init3 <- as.numeric(5)

init3[1] <- 0                 #slope
init3[2] <- log(vary/1e+12)  # Level
init3[3] <- log(vary/1e+13)   # Seasonal dummy
init3[4] <- log(vary/1e+13)    # Seasonal trig
init3[5] <- log(vary/1e+12)   # Obs error
```

```{r}
updt3 <- function(pars, model) {
  model$Q[1,1,1] <- exp(pars[1])
  model$Q[2,2,1] <- exp(pars[2])
  model$Q[3,3,1] <- exp(pars[3])
  diag(model$Q[4:(3 + 2*10), 4:(3 + 2*10), 1]) <- exp(pars[4])
  model$H[1, 1, 1] <- exp(pars[5])
  model
}
```

```{r}
ucm_fit_3 <-  fitSSM(ucm_mod3, init3, updt3)
ucm_fit_3$optim.out$convergence
```

```{r}
data <- c(rep(NA, length(y_val)))
temp_mod3 <- SSModel(data ~ SSMtrend(2, list(ucm_fit_3$model$Q[1,1,1], ucm_fit_3$model$Q[2,2,1])) +
                      SSMseasonal(24, ucm_fit_3$model$Q[3,3,1], "dummy") +
                    SSMseasonal(24*365.25, ucm_fit_3$model$Q[4, 4, 1], "trig",
                              harmonics = 1:10),
                    H = ucm_fit_3$model$H)

ucm_pred_3 <- predict(ucm_fit_3$model, newdata=temp_mod3)[1:length(y_val)]

ucm_plot_3 <- prevs_plot(exp(as.numeric(y_val)), exp(ucm_pred_3)) + ggtitle("Integrated Random Walk dummies + sinusoidi")

mae_ucm_mod3 <- mae(exp(as.vector(y_val)), exp(as.vector(ucm_pred_3)))
```
### Integrated Random Walk (solo armoniche)
```{r}
ucm_mod4 <- SSModel(as.vector(y_train) ~ SSMtrend(2, list(0, NA)) +
                  SSMseasonal(24, NA, sea.type = "trig", harmonics = 1:4) +
                   SSMseasonal(8760, NA, sea.type = "trig", harmonics = 1:10),
                H = NA)
```

```{r}
vary <- var(as.vector(y_train))
ucm_mod4$P1inf <- ucm_mod4$P1inf * 0
ucm_mod4$a1[1] <- mean(as.vector(y_train))
diag(ucm_mod4$P1) <- vary


#valori inziali delle varianze
init4 <- as.numeric(5)

init4[1] <- 0                #slope
init4[2] <- log(vary/1e+12)  # Level
init4[3] <- log(vary/1e+13)   # Seasonal trig
init4[4] <- log(vary/1e+13)    # Seasonal trig
init4[5] <- log(vary/1e+12)   # Obs error
```

```{r}
updt4 <- function(pars, model) {
  model$Q[1,1,1] <- exp(pars[1])
  model$Q[2,2,1] <- exp(pars[2])
  diag(model$Q[3:(2 + 2*4), 3:(2 + 2*4), 1]) <- exp(pars[3])
  diag(model$Q[11:(10 + 2*10), 11:(10 + 2*10), 1]) <- exp(pars[4])
  model$H[1, 1, 1] <- exp(pars[5])
  model
}
```

```{r}
ucm_fit_4 <-  fitSSM(ucm_mod4, init4, updt4)
ucm_fit_4$optim.out$convergence
```

```{r}
data <- c(rep(NA, length(y_val)))
temp_mod4 <- SSModel(data ~ SSMtrend(2, list(ucm_fit_4$model$Q[1,1,1], ucm_fit_4$model$Q[2,2,1])) +
                      SSMseasonal(24, ucm_fit_4$model$Q[3,3,1], "trig", harmonics = 1:4) +
                    SSMseasonal(24*365, ucm_fit_4$model$Q[11, 11, 1], "trig",
                              harmonics = 1:10),
                    H = ucm_fit_4$model$H)

ucm_pred_4 <- predict(ucm_fit_4$model, newdata=temp_mod4)[1:length(y_val)]

ucm_plot_4 <- prevs_plot(exp(as.numeric(y_val)), exp(ucm_pred_4)) + ggtitle("Integrated Random Walk solo armoniche")

mae_ucm_mod4 <- mae(exp(as.vector(y_val)), exp(as.vector(ucm_pred_4)))
```
## Modello 3 (Local Linear Trend)

### Local Linear Trend (dummy + armoniche)
```{r}
ucm_mod5 <- SSModel(as.vector(y_train) ~ SSMtrend(2, list(NA, NA)) +
                  SSMseasonal(24, NA, sea.type = "dummy") +
                   SSMseasonal(8760, NA, sea.type = "trig", harmonics = 1:10),
                H = NA)
```

```{r}
vary <- var(as.vector(y_train))
ucm_mod5$P1inf <- ucm_mod5$P1inf * 0
ucm_mod5$a1[1] <- mean(as.vector(y_train))
diag(ucm_mod5$P1) <- vary


#valori inziali delle varianze
init5 <- as.numeric(5)

init5[1] <- log(vary/10)    #slope
init5[2] <- log(vary/1e+12)  # Level
init5[3] <- log(vary/1e+13)   # Seasonal dummy
init5[4] <- log(vary/1e+13)    # Seasonal trig
init5[5] <- log(vary/1e+12)   # Obs error
```

```{r}
updt5 <- function(pars, model) {
  model$Q[1,1,1] <- exp(pars[1])
  model$Q[2,2,1] <- exp(pars[2])
  model$Q[3,3,1] <- exp(pars[3])
  diag(model$Q[4:(3 + 2*10), 4:(3 + 2*10), 1]) <- exp(pars[4])
  model$H[1, 1, 1] <- exp(pars[5])
  model
}
```

```{r}
ucm_fit_5 <-  fitSSM(ucm_mod5, init5, updt5)
ucm_fit_5$optim.out$convergence
```

```{r}
data <- c(rep(NA, length(y_val)))
temp_mod5 <- SSModel(data ~ SSMtrend(2, list(ucm_fit_5$model$Q[1,1,1], ucm_fit_5$model$Q[2,2,1])) +
                      SSMseasonal(24, ucm_fit_5$model$Q[3,3,1], "dummy") +
                    SSMseasonal(24*365, ucm_fit_5$model$Q[4, 4, 1], "trig",
                              harmonics = 1:10),
                    H = ucm_fit_5$model$H)

ucm_pred_5 <- predict(ucm_fit_5$model, newdata=temp_mod5)[1:length(y_val)]

ucm_plot_5 <- prevs_plot(exp(as.numeric(y_val)), exp(ucm_pred_5)) + ggtitle("Local Linear Trend dummies + armoniche")

mae_ucm_mod5 <- mae(exp(as.vector(y_val)), exp(as.vector(ucm_pred_5)))
```
### Local Linear Trend (solo armoniche)
```{r}
ucm_mod6 <- SSModel(as.vector(y_train) ~ SSMtrend(2, list(NA, NA)) +
                  SSMseasonal(24, NA, sea.type = "trig", harmonics = 1:4) +
                   SSMseasonal(8760, NA, sea.type = "trig", harmonics = 1:10),
                H = NA)
```

```{r}
vary <- var(as.vector(y_train))
ucm_mod6$P1inf <- ucm_mod6$P1inf * 0
ucm_mod6$a1[1] <- mean(as.vector(y_train))
diag(ucm_mod6$P1) <- vary


#valori inziali delle varianze
init6 <- as.numeric(5)

init6[1] <- log(vary/10)    #slope
init6[2] <- log(vary/1e+12)  # Level
init6[3] <- log(vary/1e+13)   # Seasonal trig
init6[4] <- log(vary/1e+13)    # Seasonal trig
init6[5] <- log(vary/1e+12)   # Obs error
```

```{r}
updt6 <- function(pars, model) {
  model$Q[1,1,1] <- exp(pars[1])
  model$Q[2,2,1] <- exp(pars[2])
  diag(model$Q[3:(2 + 2*4), 3:(2 + 2*4), 1]) <- exp(pars[3])
  diag(model$Q[11:(10 + 2*10), 11:(10 + 2*10), 1]) <- exp(pars[4])
  model$H[1, 1, 1] <- exp(pars[5])
  model
}
```

```{r}
ucm_fit_6 <-  fitSSM(ucm_mod6, init6, updt6)
ucm_fit_6$optim.out$convergence
```

```{r}
data <- c(rep(NA, length(y_val)))
temp_mod6 <- SSModel(data ~ SSMtrend(2, list(ucm_fit_6$model$Q[1,1,1], ucm_fit_6$model$Q[2,2,1])) +
                      SSMseasonal(24, ucm_fit_6$model$Q[3,3,1], "trig", harmonics = 1:4) +
                    SSMseasonal(24*365, ucm_fit_6$model$Q[11, 11, 1], "trig",
                              harmonics = 1:10),
                    H = ucm_fit_6$model$H)

ucm_pred_6 <- predict(ucm_fit_6$model, newdata=temp_mod6)[1:length(y_val)]

ucm_plot_6 <- prevs_plot(exp(as.numeric(y_val)), exp(ucm_pred_6)) + ggtitle("Local Linear Trend solo armoniche")

mae_ucm_mod6 <- mae(exp(as.vector(y_val)), exp(as.vector(ucm_pred_6)))
```
## Confronto UCM
```{r}


perf_ucms <- data.frame(
                         "Modello" = c("Random Walk","Integrated Random Walk","Local Linear Trend"),
                         "Armoniche" = c(mae_ucm_mod2, mae_ucm_mod4, mae_ucm_mod6),
                         "Dummy + Armoniche"=c(mae_ucm_mod1,mae_ucm_mod3,mae_ucm_mod5))

pander(perf_ucms)
```

```{r}
grid.arrange(ucm_plot1, ucm_plot_2, ucm_plot_3, ucm_plot_4, ucm_plot_5, ucm_plot_6, ncol = 2, nrow = 3)
```
# Modelli di Machine Learning

## LSTM

```{r}
ds <- new_data
ds$VALORE <- log(ds$VALORE)
val <- c(mean(ds$VALORE), sd(ds$VALORE))
ds$VALORE <- (ds$VALORE - val[1])/val[2]

datalags <- 30
train <- ds[seq(length(y_train) + datalags), ]
validation <- ds[length(y_train) + datalags + seq(length(y_val) + datalags), ]

x.train <- array(data = lag(ds$VALORE, datalags)[-(1:datalags) ], dim = c(nrow(train) - datalags, datalags, 1))
y.train <- array(data = train$VALORE[-(1:datalags)], dim = c(nrow(train)-datalags, 1))

x.validation <- array(data = lag(ds$VALORE, datalags)[-(1:datalags) ], dim = c(nrow(validation) - datalags, datalags, 1))
y.validation <- array(data = ds$VALORE[-(1:datalags)], dim = c(nrow(validation) - datalags, 1))

batch.size = 24
```

```{r}
model_lstm1 <- keras_model_sequential()

model_lstm1 %>%
  
 layer_lstm(units = 128,
 input_shape = c(datalags, 1),
 batch_size = batch.size,
 return_sequences = TRUE,
 stateful = TRUE) %>%
  
 layer_dropout(rate = 0.2) %>%

 layer_lstm(units = 64,
 return_sequences = FALSE,
 stateful = TRUE) %>%
  
 layer_dropout(rate = 0.2) %>%
  
 layer_dense(1)
  
model_lstm1%>%
 compile(loss = 'mae', optimizer = "adam")
```

```{r}
for (i in 1:15) {
    model_lstm1 %>% fit(x = x.train, 
                  y = y.train, 
                  batch_size = batch.size,
                  epochs = 1, 
                  verbose = 1, 
                  shuffle = FALSE)
    
    model_lstm1 %>% reset_states()
    
}
```

```{r}
pred_lstm1 <- model_lstm1 %>% predict(x.validation, batch_size = batch.size) %>% .[,1]
```

```{r}
pred_lstm1_rescaled <- pred_lstm1*val[2] + val[1]
y.validation_rescaled <- as.vector(y.validation)*val[2] + val[1]
plot_lstm <- prevs_plot(as.vector(exp(y_val)), exp(pred_lstm1_rescaled)) + ggtitle("LSTM") +
  theme(legend.position = "top")

mae_lstm <- mae(exp(as.vector(y_val)), exp(pred_lstm1_rescaled))
```
## GRU
```{r}
model_gru1 <- keras_model_sequential()

model_gru1 %>%
  
 layer_gru(units = 128,
 input_shape = c(datalags, 1),
 batch_size = batch.size,
 return_sequences = TRUE,
 stateful = TRUE) %>%
  
 layer_dropout(rate = 0.2) %>%

 layer_gru(units = 64,
 return_sequences = FALSE,
 stateful = TRUE) %>%
  
 layer_dropout(rate = 0.2) %>%
  
 layer_dense(1)
  
model_gru1%>%
 compile(loss = 'mae', optimizer = "adam")
```

```{r}
for (i in 1:15) {
    model_gru1 %>% fit(x = x.train, 
                  y = y.train, 
                  batch_size = batch.size,
                  epochs = 1, 
                  verbose = 1, 
                  shuffle = FALSE)
    
    model_gru1 %>% reset_states()
    
}
```

```{r}
pred_gru1 <- model_gru1 %>% predict(x.validation, batch_size = batch.size) %>% .[,1]
```

```{r}
pred_gru1_rescaled <- pred_gru1*val[2] + val[1]
y.validation_rescaled <- as.vector(y.validation)*val[2] + val[1]
plot_gru <- prevs_plot(as.vector(exp(y_val)), exp(pred_gru1_rescaled)) + ggtitle("GRU") +
  theme(legend.position = "top")

mae_gru <- mae(exp(as.vector(y_val)), exp(pred_gru1_rescaled))
```
## KNN
```{r}
ts <- log(new_data$VALORE)
t <- nrow(y_train) #giorno a cui voglio mettermi
p <- 24*15 #storia per la previsione (iperparametro KNN)
h <- nrow(y_val) # horizon
```

```{r}
knn_ts <- function(ts, t, p, k, h) {
  count <- 0
  s <- ts
  query <- ts[(t-p):t]

  IXS <- numeric(k)
  while(count < k){
    d.min <- Inf
    for(ix in 1:(t-p-h)){
      subsequence <- s[ix:(ix+p)]
      d <- as.numeric(dist(rbind(subsequence, query)))
      if(d < d.min){
        d.min <- d
        IXS[count + 1] <- ix
      }
    }
    count <- count + 1
  # Visto che non vogliamo overlap devo cambiare la sottosequenza dopo averla valutata
    s[IXS[count]:(IXS[count] + p)] <- Inf
  }

  futuri <- NULL
  for(i in 1:length(IXS)){
  # Aggiungo +1 per andare sul valore successivo all'ultimo
    w <- (IXS[i]+p+1):(IXS[i]+p+h)
    futuri <- rbind(futuri, ts[w])
  }

  pred.m <- apply(futuri, 2, mean)
  return(pred.m)
}
```

```{r}
maes_knn <- c()
i <- 1
for(k in 2:10) {
  ypred <- knn_ts(ts, t, p, k, h)
  maes_knn[i] <- mae(exp(as.vector(y_val)), exp(ypred))
  i <- i + 1
}
```

```{r}
res_knns <- data.frame("n.vicini" = 2:10, 
                       "mae" = maes_knn)
```

```{r}
ggplot(res_knns, aes(x = n.vicini, y = mae)) + geom_line() +
  geom_point(size = 2, col = "red")
```

```{r}
knn_opt <- knn_ts(ts, t, p, 2, h)
mae_knn_opt <- res_knns[1, 'mae']
plot_knn <- prevs_plot(as.vector(exp(y_val)), exp(knn_opt)) + ggtitle("KNN")
```
## Confronto ML
```{r}
perf_ml <- data.frame(Modello = c("LSTM", "GRU", "KNN"), "MAE" = c(mae_lstm, mae_gru, mae_knn_opt))
pander(perf_ml)
```

```{r}
grid.arrange(arrangeGrob(plot_lstm,plot_gru, ncol = 2), plot_knn, nrow = 2)
```
# Previsioni
```{r}
test <-  data.frame(Data = seq(from = as.Date("2020-09-01"), to = as.Date("2020-10-31"), 
                                   length.out = 61*24),
                       Ora = rep(1:24, 61*24))
test <- test[0:1464,]
```
## Miglior Arima
```{r}
tempo <- 1:nrow(y)

vj <- 1:10
freq <- outer(tempo , vj) * 2 * pi/(24 * 365.25)

X_annua <- cbind(cos(freq), sin(freq))
colnames(X_annua) <- cbind(paste0("cos", vj), paste0("sin", vj))
```

```{r}
mod_arima_best <- Arima(as.vector(y), order = c(3, 0, 1), 
                    seasonal = list(order = c(0, 1, 2), period = 24),
                    xreg = X_annua, include.constant = TRUE)
```

```{r}
tempo <- 1:nrow(test)

vj <- 1:10
freq_val <- outer(tempo , vj) * 2 * pi/(24 * 365.25)

X_annua_val <- cbind(cos(freq_val), sin(freq_val))
colnames(X_annua_val) <- cbind(paste0("cos", vj), paste0("sin", vj))
```

```{r}
pred_best_arima <- forecast(mod_arima_best, h = nrow(test), x = X_annua_val)
pred_test_arima <- pred_best_arima$mean
```
## Previsioni UCM
```{r}
best_mod_ucm <- SSModel(as.vector(y) ~ SSMtrend(1, NA) +
                  SSMseasonal(24, NA, sea.type = "dummy") +
                   SSMseasonal(8760, NA, sea.type = "trig", harmonics = 1:10),
                H = NA)
```

```{r}
vary <- var(as.vector(y))
best_mod_ucm$P1inf <- best_mod_ucm$P1inf * 0
best_mod_ucm$a1[1] <- mean(as.vector(y))
diag(best_mod_ucm$P1) <- vary


#valori inziali delle varianze
init <- as.numeric(4)

init[1] <- log(vary/1e+12)  # Level
init[2] <- log(vary/1e+13)   # Seasonal dummy
init[3] <- log(vary/1e+13)    # Seasonal trig
init[4] <- log(vary/1e+11)   # Obs error
```

```{r}
updt <- function(pars, model) {
  model$Q[1,1,1] <- exp(pars[1])
  model$Q[2,2,1] <- exp(pars[2])
  diag(model$Q[3:(2 + 2*10), 3:(2 + 2*10), 1]) <- exp(pars[3])
  model$H[1, 1, 1] <- exp(pars[4])
  model
}
```

```{r}
best_ucm_fit <-  fitSSM(best_mod_ucm, init, updt)
best_ucm_fit$optim.out$convergence
```

```{r}
data <- c(rep(NA, nrow(test)))
temp_mod_best <- SSModel(data ~ SSMtrend(1, best_ucm_fit$model$Q[1,1,1]) +
                      SSMseasonal(24, best_ucm_fit$model$Q[2,2,1], "dummy") +
                    SSMseasonal(24*365, best_ucm_fit$model$Q[3, 3, 1], "trig",
                              harmonics = 1:10),
                    H = best_ucm_fit$model$H)

best_ucm_pred <- predict(best_ucm_fit$model, newdata=temp_mod_best)[1:nrow(test)]
```
## ML
```{r}
ts <- as.vector(y)
t <- nrow(y) #giorno a cui voglio mettermi
p <- 15*24 #storia per la previsione (iperparametro KNN)
k <- 2 # k (iperparametro KNN)
h <- 61*24 # horizon --> siamo in multistep (multioutput)
```

```{r}
pred_knn_test <- knn_ts(ts, t, p, k, h) #previsioni
```
## Valutazione delle previsioni
```{r}
plot_test_1 <- plot_future(y, pred_test_arima) + ggtitle("previsioni ARIMA") + theme(legend.position = "top")
plot_test_2 <- plot_future(y, best_ucm_pred) + ggtitle("previsioni UCM")
plot_test_3 <- plot_future(y, pred_knn_test) + ggtitle("previsioni KNN") + theme(legend.position = "top")

grid.arrange(arrangeGrob(plot_test_1,plot_test_3, ncol = 2), plot_test_2, nrow = 2)
```

```{r}
best_arima <- exp(t(t(pred_test_arima)))
best_ucm <- exp(t(t(best_ucm_pred)))
best_ml <- exp(t(t(pred_knn_test)))
```

```{r}
final <- cbind(test, best_arima, best_ucm, best_ml)
colnames(final) <- c("Data", "Ora", "ARIMA", "UCM", "ML")
```

```{r}
write.csv2(final, "SDMTSA_860913_1.csv", row.names = F) 
```
















